臺灣臺中地方法院刑事裁定
111年度聲字第1801號
聲  請  人  臺灣臺中地方檢察署檢察官
受  刑  人  白蹕齊




上列聲請人因受刑人數罪併罰有二裁判以上，聲請定其應執行之
刑（111年度執聲字第1275號），本院裁定如下：
    主    文
白蹕齊因犯如附表所示各罪所處之刑，應執行有期徒刑肆年陸月
。
    理    由
一、本件聲請意旨略以：受刑人白蹕齊犯數罪，先後經判決確定
    如附表，應依刑法第53條、第51條第5款，定應執行之刑，
    爰依刑事訴訟法第477條第1項之規定聲請裁定等語。
二、按裁判確定前犯數罪者，併合處罰之。但有下列情形之一者
    ，不在此限：一、得易科罰金之罪與不得易科罰金之罪。二
    、得易科罰金之罪與不得易服社會勞動之罪。三、得易服社
    會勞動之罪與不得易科罰金之罪。四、得易服社會勞動之罪
    與不得易服社會勞動之罪。前項但書情形，受刑人請求檢察
    官聲請定應執行刑者，依第51條規定定之；數罪併罰，有二
    裁判以上者，依第51條之規定，定其應執行之刑；數罪併罰
    ，分別宣告其罪之刑，宣告多數有期徒刑者，於各刑中之最
    長期以上，各刑合併之刑期以下，定其刑期。但不得逾30年
    ，刑法第50條、第53條、第51條第5款分別定有明文。
三、次按數罪併罰，應依分別宣告其罪之刑為基礎，定其應執行
    刑，此觀刑法第51條規定自明，故一裁判宣告數罪之刑，雖
    曾經定其執行刑，但如再與其他裁判宣告之刑定其執行刑時
    ，前定之執行刑當然失效，仍應以其各罪宣告之刑為基礎，
    定其執行刑，不得以前之執行刑為基礎，以與後裁判宣告之
    刑，定其執行刑（最高法院83年度台抗字第502號裁定意旨
    參照）；惟上開更定之應執行刑，不應比前定之應執行刑加
    計其他裁判所處刑期後為重，否則即與法律秩序理念及法律
    目的之內部界限有違，難認適法（最高法院93年度台非字第
    192號裁定意旨參照）。是數罪併罰，有二裁判以上，定其
    應執行之刑時，固屬於法院自由裁量之事項，然仍應受前揭
    外部性界限及內部性界限之拘束。
四、查受刑人因犯如附表所示之罪，經法院分別判處如附表所示
    之刑，均已確定在案，有各該判決書及臺灣高等法院被告前
    案紀錄表等在卷可稽。而其中受刑人所犯如附表編號1所示
    得易科罰金，與附表編號2至10所示不得易科罰金之罪，依
    刑法第50條第1項但書之規定原固不得併合處罰，然本件受
    刑人就附表所示各罪請求檢察官聲請定應執行刑，業經其提
    出臺灣臺中地方檢察署刑法第50條第1項但書案件是否請求
    定應執行刑調查表附卷可稽。又其中受刑人所犯附表編號2
    至3所示之罪刑，前經臺灣高雄地方法院以110年度審金訴字
    第158號判決定應執行刑為有期徒刑1年5月確定；附表編號4
    至6所示之罪刑，前經本院以110年度金訴字第540號判決定
    應執行刑為有期徒刑1年8月確定；附表編號7所示之罪刑，
    前經本院以110年度金訴字第834、910號判決定應執行刑為
    有期徒刑1年4月確定；附表編號9至10所示之罪刑，前經本
    院以110年度金訴字第1175號判決定應執行刑為有期徒刑1年
    6月確定在案。是以，本院定應執行刑，除不得逾越前述法
    律之外部性界限，即不得重於附表所示各罪之總和；亦應受
    內部性界限之拘束，即不重於附表編號2至3、4至6、7、9至
    10分別所定之執行刑加計編號1、8所示之刑之總和。茲檢察
    官聲請定其應執行之刑，本院審核認聲請為正當，審酌附表
    編號4至6、8均為受刑人參與嚴士閔等人所屬同一詐欺集團
    所犯；編號7、9至10均為受刑人參與「葉珈銘」等人所屬同
    一詐欺集團所犯，及各罪犯罪類型、犯罪情節、侵害之法益
    、法律目的、受刑人違反之嚴重性及行為態樣等情狀，定其
    應執行之刑如主文所示。
五、爰依刑事訴訟法第477條第1項，刑法第50條、第53條、第51
    條第5款，裁定如主文。
中　　華　　民　　國　　111 　年　　6 　　月　　17　　日
                  刑事第九庭    法  官  陳怡珊
上正本證明與原本無異。
如不服本裁定，應於送達後五日內，向本院提出抗告狀。
                                書記官  吳韻聆
中　　華　　民　　國　　111 　年　　6 　　月　　20　　日
附表：受刑人白蹕齊定應執行刑案件一覽表 
編        號  1 2 3 罪        名  妨害自由 詐欺 詐欺 宣告刑  有期徒刑2月 有期徒刑1年1月（共3罪） 有期徒刑1年3月 犯罪日期  110.03.08 109.11.24 109.11.24 偵查（自訴）機關年度案號  臺中地檢110年度偵字第15338號 高雄地檢109年度偵字第25771等號 高雄地檢109年度偵字第25771等號  最後事實審 法院 臺中地院 高雄地院 高雄地院  案號 110年度簡字第1055號 110年度審金訴字第158號 110年度審金訴字第158號  判決日期 110年10月18日 110年10月20日 110年10月20日  確定判 決  法院 臺中地院 高雄地院 高雄地院  案號 110年度簡字第1055號 110年度審金訴字第158號 110年度審金訴字第158號  判決確定日期 110年11月22日 110年11月24日 110年11月24日 得否易科罰金  是 否 否 備註  臺中地檢111年度執字第125號 ①臺中地檢111年度執助字第227號 ②編號2至3定應執行有期徒刑1年5月  
編        號  4 5 6 罪        名  詐欺 詐欺 詐欺 宣告刑  有期徒刑1年6月 有期徒刑1年1月 有期徒刑1年 犯罪日期  110.03.12 110.03.17 110.03.17 偵查（自訴）機關年度案號  臺中地檢110年度偵字第18578等號 臺中地檢110年度偵字第18578等號 臺中地檢110年度偵字第18578等號  最後事實審 法院 臺中地院 臺中地院 臺中地院  案號 110年度金訴字第540號 110年度金訴字第540號 110年度金訴字第540號  判決日期 110年11月30日 110年11月30日 110年11月30日  確定判 決  法院 臺中地院 臺中地院 臺中地院  案號 110年度金訴字第540號 110年度金訴字第540號 110年度金訴字第540號  判決確定日期 110年12月28日 110年12月28日 110年12月28日 得否易科罰金  否 否 否 備註  ①臺中地檢111年度執字第1058號 ②編號4至6定應執行有期徒刑1年8月   
編        號  7 8 9 罪        名  詐欺 詐欺 詐欺 宣告刑  有期徒刑1年1月（共3罪） 有期徒刑1年1月 有期徒刑1年2月 犯罪日期  110.03.03至110.03.18 110.03.22 110.02.26至110.02.27 偵查（自訴）機關年度案號  臺中地檢110年度偵字第26722等號 高雄地檢110年度偵字第7256號 臺中地檢110年度偵字第34232號  最後事實審 法院 臺中地院 雄高分院 臺中地院  案號 110年度金訴字第834、910號 110年度金上訴字第163號 110年度金訴字第1175號  判決日期 110年12月10日 110年12月30日 111年03月16日  確定判 決  法院 臺中地院 雄高分院 臺中地院  案號 110年度金訴字第834、910號 110年度金上訴字第163號 110年度金訴字第1175號  判決確定日期 111年01月11日 111年02月08日 111年04月12日 得否易科罰金  否 否 否 備註  臺中地檢111年度執字第1609號（定應執行有期徒刑1年4月） 臺中地檢111年度執助字第693號 ①臺中地檢111年度執字第5338號 ②編號9至10定應執行有期徒刑1年6月 
編        號  10 （以下空白）  罪        名  詐欺   宣告刑  有期徒刑1年1月（共2罪）   犯罪日期  110.03.10   偵查（自訴）機關年度案號  臺中地檢110年度偵字第34232號    最後事實審 法院 臺中地院    案號 110年度金訴字第1175號    判決日期 111年03月16日    確定判 決  法院 臺中地院    案號 110年度金訴字第1175號    判決確定日期 111年04月12日   得否易科罰金  否   備註  ①臺中地檢111年度執字第5338號 ②編號9至10定應執行有期徒刑1年6月